22/06/2022 11:07 Currículo Lattes





#### **Hedilaine Campos Araújo**

Endereço para acessar este CV: http://lattes.cnpq.br/5617137527326593

Última atualização do currículo em 22/06/2022

### Resumo informado pelo autor

Licencianda em Pedagogia pela Faculdade Unica (em andamento). Pos graduanda em Psicopedagogia Clínica e Institucional pelo pelo Instituto Pedagógico de Minas Gerais - IPEMIG (Em andamento). Pós-graduada e Especialista em DOCÊNCIA DO ENSINO SUPERIOR E TUTORIA DE EDUCAÇÃO A DISTÂNCIA, pelo Instituto Pedagógico de Minas Gerais - IPEMIG (2019). Pós-graduada e Especialista em CONTABILIDADE PÚBLICA E AUDITORIA, pelo Instituto Pedagógico de Minas Gerais - IPEMIG (2019). Pósgraduada e Especialista em Saúde Pública e Saúde do Trabalhador pela Faculdade TECSOMA (2008). Graduada em Ciências Contábeis pela Faculdade do Noroeste de Minas -FINOM (2011). Graduada em Enfermagem pela Faculdade TECSOMA (2007). Possui experiência Contábil escritório Análise e Assessoria Contábil ( 2008 - 2009). Possui experiência profissional como Analista de Comércio Exterior pela empresa Internacional Comissária de Despachos Aduaneiros LTDA (2012-2016). Possui experiência analista fiscal pela prefeitura municipal de Paracatu na secretaria municipal de agricultura, pecuária e abastecimento (2017 -2020). https://orcid.org/0000-0002-0583-312X.

(Texto informado pelo autor)

#### Nome civil

Nome Hedilaine Campos Araújo

### Dados pessoais

Filiação Adalberto Araujo de Souza e Helia de Oliveira Campos Araujo

Nascimento 14/04/1985 - paracatu/MG - Brasil MG13966549 ssp - MG - 25/09/2014

Identidade

Passporte fj502085

Rua Afrânio Salustiano Pereira Endereço residencial Bela Vista I - Paracatu 38600504, MG - Brasil

CPF 067.095.516-79

Telefone: 38 36722442 Celular 38 998599320

Endereço

E-mail para contato : hedilainecamposa@gmail.com eletrônico E-mail alternativo hedilaine-campos@hotmail.com

# Formação acadêmica/titulação

Especialização em PSICOPEDAGOGIA CLINICA E INSTITUCIONAL Instituto Pedagógico de Minas Gerais, IPEMIG, Brasil 2021

Especialização em DOCÊNCIA DO ENSINO SUPERIOR E TUTORIA DE EDUCAÇÃO A DISTÂNCIA. Instituto Pedagógico de Minas Gerais, IPEMIG, Brasil Título: docencia do ensino superior 2019 - 2020

Especialização em CONTABILIDADE PÚBLICA E AUDITORIA. Instituto Pedagógico de Minas Gerais, IPEMIG, Brasil Título: contabilidade pública e auditoria 2019 - 2020

2007 - 2008

Especialização em Saúde pública e saúde do trabalhador. FACULDADE TECSOMA, TECSOMA, Brasil Título: Percepções dos profissionais de enfermagem frente à situação de prestar cuidados a pacientes

com risco de vida Orientador: Marlúcio Alves da Silva

**2021** Graduação em Licenciatura em Pedagogia. Faculdade Única de Ipatinga, FUNIP, Ipatinga, Brasil

2008 - 2011

Graduação em Ciências Contábeis. Faculdade do Noroeste de Minas, FINOM, Paracatu, Brasil Título: A Busca da Eficácia Empresaria

Orientador: Ariane Caldas Pessoa Santos

2003 - 2007 Graduação em enfermagem. FACULDADE TECSOMA, TECSOMA, Brasil

Título: Conhecimento dos Diabéticos quanto à prevenção de complicações nos olhos Orientador: Rosalba Cassuci Arantes

Aperfeiçoamento em Curso de Aperfeiçoamento em Metodologias, Práticas Pedagógicas e Tecnologia. Curso de Aperfeiçoamento em Metodologias, Práticas Pedagógicas e Tecnologia, ESFAPEGE, Brasil Título: Metodologias, Práticas Pedagógicas e Tecnologias Educacionais 2021 - 2022

2022 - 2022 Aperfeiçoamento em PSICOPEDAGOGIA.
GINEAD INSTITUTO NACIONAL DE ENSINO A DISTANCIA, GINEAD, Goiania, Brasil

Aperfeiçoamento em Curso Formação ao Mundo do Trabalho. Secretaria de Educação Básica do Ministério da Educação, ME, Brasil 2022 - 2022

22/06/2022 11:07 Currículo Lattes

Título: Formação ao Mundo do Trabalho

Aperfeiçoamento em Formação de Agentes Populares de Educação Ambiental e Agricultura Familiar. Ministério do Meio Ambiente e da Amazonia Legal, MMA, Brasília, Brasil Título: Formação de Agentes Populares de Educação Ambiental e Agricultura Familiar 2018 - 2018

### Formação complementar

Curso de curta duração em Minicurso Integração Lavoura Pecuária Floresta,. (Carga horária: 24h). Instituto Federal do Triângulo Mineiro - Campus Uberlandia, IFTM, Brasil 2021 - 2021

Curso de curta duração em apoio a implementação do programa de educação ambiental e agricultura famil. (Carga horária: 120h). Ministério do Meio Ambiente e da Amazonia Legal, MMA, Brasília, Brasil 2019 - 2019

2018 - 2018 Curso de curta duração em Autoinstrução fiscalização de contratos de serviços tercerizados. (Carga horária: 35h).
Ministério das Cidades, MC, Brasília, Brasil

2005 - 2005 Curso de curta duração em Capacitação em Triagem Neonatal. (Carga horária: 10h). Secretaria Municipal de Saúde de Paracatu, SMS, Brasil

### Atuação profissional

1. ANALISE ASSESSÓRIA CONTÁBIL - AAC

# Vínculo

institucional

2008 - 2009 Vínculo: Colaborador , Enquadramento funcional: Auxiliar de Contabilidade , Carga horária: 8, Regime

2. Genezes Sementes LTDA - GENEZE

### Vínculo

institucional

Vínculo: Celetista , Enquadramento funcional: Auxiliar de Contabilidade , Carga horária: 40, Regime: 2009 - 2009

3. Supermercado Soares Moreira LTDA - SUP. DOIS IRMÃOS

#### Vínculo institucional

2009 - 2011 Vínculo: Celetista , Enquadramento funcional: Digitadora (caixa) , Carga horária: 40, Regime: Integral

4. INTERNACIONAL COMISSÁRIA DE DESPACHOS ADUANEIROS LTDA - ICDA

# Vínculo

institucional

2012 - 2016 Vínculo: Bolsista , Enquadramento funcional: Analista de Comércio Exterior Júnior , Carga horária: 40, Regime: Integral

5. Prefeitura Municipal de Paracatu - PMP

# Vínculo

institucional

2017 - 2021 Vínculo: Servidor público , Enquadramento funcional: Oficial Administrativo , Carga horária: 36, Regime

### Áreas de atuação

- 1. Enfermagem
- 2. Contabilidade e Finanças Públicas

#### **Idiomas**

Inglês Compreende Pouco , Fala Pouco , Escreve Pouco , Lê Pouco

### Producão

Produção bibliográfica

# Apresentação de trabalho e palestra

- ARAÚJO, H. C. Palestra: Leishmaniose, 2004. (Seminário, Apresentação de Trabalho)
- ARAÚJO, H. C. Palestra: A saúde começa pela boca, 2003. (Seminário, Apresentação de Trabalho)

22/06/2022 11:07 Currículo Lattes

#### **Eventos**

Eventos

#### Participação em eventos

- 1. I SEMANA EDUCAÇÃO E SUSTENTABILIDADE UNIFESP, 2022. (Encontro)
- 2. I SEMANA EDUCAÇÃO E SUSTENTABILIDADE UNIFESP, 2022. (Encontro)
- 3. CRA MG Circuito Mineiro de Administração, 2019. (Encontro)
- 4. JOVAED Jornada de Educação à Distância, 2019. (Simpósio)
- 5. CRA MG Circuito Mineiro de Administração em Paracatu, 2018. (Encontro)
- 6. III ENCONTRO DE EGRESSOS INSTITUTO FEDERAL TRIANGULO MINEIRO. 2018. (Outra)
- 7. Latino-americano de Instalação de Software Livre (FLISoL) 2018, 2018. (Congresso)
- 8. CONGRESSO DE INTERNACIONALIZAÇÃO E EDUCAÇÃO PROFISSIONAL E TECNOLOGICA, 2017. (Congresso) CONGRESSO DE INTERNACIONALIZAÇÃO E EDUCAÇÃO PROFISSIONAL E TECNOLÓGICA.
- 9. Il Encontro de Egressos IFTM- CAMPUS PARACATU, 2017. (Encontro)
- Palestra da APAE Núcleo de Atendimento às Pessoas com Necessidades Especiais, 2017. (Encontro)

(Encontro) Conhecer para Incluir e Promover a Permanência e o Exito dos Alunos com Necessidades Especiais

- Apresentação (Outras Formas) no(a) Seminário de Educação Empreendedora, Cooperativista e Financeira, 2017. (Seminário) Seminário de Educação Empreendedora, Cooperativista e Financeira.
- 12. SEMANA ACADÊMICA FINOM, 2011. (Seminário)
- 13. SEMANA ACADÊMICA FINOM, 2011. (Seminário) PALESTRA PESQUISA DESENVOLVIMENTO E ENSINO.
- SEMANA ACADÊMICA FINOM, 2011. (Seminário) PALESTRA ENSINO SUPERIOR.
- 15. CARAVANA CULTURAL CONSCIENCIARTE, 2010. (Encontro)
- 16. SEMANA ACADÉMICA FINOM, 2010. (Simpósio) EMPREENDEDORISMO: UMA CULTURA REVOLUCIONANDO NEGÓCIOS E PESSOAS.
- 17. PALESTRA PERSPECTIVAS E DESAFIOS DA PROFISSÃO CONTÁBIL, 2009. (Seminário) PERSPECTIVAS E DESAFIOS DA PROFISSÃO CONTÁBIL.
- **18. SEMANA ACADÊMICA FINON**, 2009. (Seminário) PALESTRA A PESQUISA NA CONSTRUÇÃO DO CONHECIMENTO.
- 19. SEMANA NACIONAL DE CIÊNCIA E TECNOLOGIA FINOM, 2009. (Encontro) PALESTRA GESTÃO DE QUALIDADE.
- **20. SEMINÁRIO MOTIVAÇÃO NO AMBIENTE DE TRABALHO**, 2009. (Seminário) MOTIVAÇÃO NO AMBIENTE DE TRABALHO.
- 21. SEMANA UNIVERSITÁRIA FINOM, 2008. (Seminário) PALESTRA ÉTICA PROFISSIONAL.
- 22. 1º ENCONTRO DE MEDICINA FACULDADE ATENAS, 2007. (Encontro) ENCONTRO DE MEDICINA DO NOROESTE DE MINAS.
- 23. X SEMANA DE EVENTOS FACULDADE TECSOMA, 2006. (Oficina)
- 24. VII SEMANA DE EVENTOS FACULDADE TECSOMA, 2005. (Oficina) PALESTRA A SAUDE QUE TEMOS E O SUS QUE QUEREMOS.
- 25. VIII SEMANA DE EVENTOS FACULDADE TECSOMA, 2005. (Seminário)
- Palestra Ética Responsabilidade e Sigilo Profissional, 2004. (Oficina) Palestra Ética Responsabilidade e Sigilo Profissional.
- 27. Conferencista no(a) Palestra Ética no exercício da Enfermagem, 2004. (Encontro) Palestra Ética no exercício da Enfermagem.
- Apresentação (Outras Formas) no(a)VI Semana de Eventos Faculdade TECSOMA, 2004. (Oficina) CURSO DE SAÚDE E SEGURANÇA DO TRABALHO.
- 29. Apresentação Oral no(a) IV SEMANA DE EVENTOS FACULDADE TECSOMA: PROJETO: A Saúde começa pela boca, 2003. (Oficina) PROJETO: A Saúde começa pela boca.

### Totais de produção

### Produção bibliográfica

Apresentações de trabalhos (Seminário)

**Eventos** 

Participações em eventos (congresso)

Participações em eventos (seminário)

9

22/06/2022 11:07 Currículo Lattes

0/2022 11.07	Carriodio Editos
Participações em eventos (simpósio)	2
Participações em eventos (oficina)	5
Participações em eventos (encontro)	10
Participações em eventos (outra)	1
Página gerada pelo sistema Currículo Lattes em 22/06/2022 às 11:06:12.	